【裁判字號】    95,簡上,819
【裁判日期】    950831
【裁判案由】    竊盜
【裁判全文】
臺灣高雄地方法院刑事判決             95年度簡上字第819號
上  訴  人  臺灣高雄地方法院檢察署檢察官
被      告  甲○○
                    （另案於台灣高雄監獄執行中）
上列上訴人因被告竊盜案件，不服本院高雄簡易庭95年度簡字第
2967號，中華民國95年5 月16日第一審判決（聲請簡易判決處刑
案號：台灣高雄地方法院檢察署95年度偵字第9769號），提起上
訴，並函送併案審理（95年度偵字第13074 號），本院管轄之第
二審合議庭以簡式審判程序判決如下：
    主  文
原判決撤銷。
甲○○共同連續竊盜，累犯，處有期徒刑陸月，如易科罰金，以
銀元參佰元即新臺幣玖佰元折算壹日。
    事  實
一、甲○○前於民國93年間，因竊盜案件，經臺灣台南地方法院
    以93年度簡字第1542號判處有期徒刑3 月確定，並於94年7
    月14日縮刑期滿執行完畢。詎其猶不知悔改，竟基於意圖為
    自己不法所有之概括犯意，先於95年3 月20日某時，與有犯
    意聯絡之許志興（檢察官另案偵查起訴），在高雄縣大樹鄉
    ○○村○○道路旁之荔枝園前，共同以徒手方式，竊取丙○
    ○所有之農用十字鎬20支與螺絲及廢鐵1 批等物，得手後將
    所竊得之物品，售予位於屏東縣九如鄉○○路口之「景峰資
    源回收場」；復於95年3 月26日下午5 時許，在高雄縣大樹
    鄉溪埔村溪埔國小前，見陳梁桂月所有，由乙○○使用之車
    牌號碼1490-FB 號自用小客車（未懸掛車牌），至於該處，
    汽車鑰匙未曾取下，遂以該鑰匙，徒手開啟上開自小客車之
    電門鎖後竊取得手，並作為己代步之用，嗣於同年月29日晚
    間8 時30分許，在高雄縣大樹鄉○○路新興巷11號前，為警
    攔查，始查悉上情。
二、案經高雄縣政府警察局仁武分局報告台灣高雄地方法院檢察
    署檢察官聲請簡易判決處刑及函送本院併案審理。
    理  由
一、本件被告甲○○所犯係死刑、無期徒刑、最輕本刑為3 年以
    上有期徒刑以外之罪，被告於審判程序中就被訴事實為有罪
    之陳述，經本院告知簡式審判程序之旨，並聽取公訴人及被
    告之意見後，合議庭裁定進行簡式審判程序，合先敘明。
二、訊據被告甲○○於本院審理中，對於其有為上開2 次竊盜犯
    行均坦白承認，核與共犯許志興於警詢中就其與被告有共同
    竊盜被害人丙○○十字鎬等情相符，並與證人即被害人丙○
    ○及乙○○於警訊中證述遭竊情節互核一致，，復有高雄縣
    政府警察局車輛協尋電腦輸入單2 份、贓物認領保管單2 份
    、查獲現場照片6 張在卷可資佐證，足認被告之自白與事實
    相符，本件事證明確，其有為上揭2 次竊盜犯行，均堪認定
    。
三、查被告行為後，如附表所示之相關法律均業經變更，並均於
    95年7 月1 日生效施行，玆經整體比較結果，裁判時法並未
    較為有利，從而依刑法第2 條第1 項前段規定，自應適用各
    該行為時法，亦即修正前刑法規定至明。核被告就上開事實
    欄於95年3 月20日及同年月26日所為，均係犯刑法第320 條
    第1 項之普通竊盜罪，被告與許志興就竊盜被害人丙○○所
    有十字稿等物犯行部分，有犯意聯絡及行為分擔，應論以共
    同正犯。被告先後2 次竊盜犯行，時間緊接，犯罪方法類似
    ，且觸犯構成要件相同之罪名，顯係基於概括犯意反覆為之
    ，應依修正前刑法第56條連續犯規定，論以共同竊盜罪一罪
    ，並依法加重其刑。檢察官就被告所為共同竊盜被害人丙○
    ○所有十字鎬等物犯行部分，以95年度偵字第13074 號函送
    本院併案審理，此部分犯行與檢察官聲請簡易判決處刑部分
    ，具有連續犯之裁判上一罪關係，已如上述，本院自應一併
    予以審理。被告前於93年間，因竊盜案件，經臺灣台南地方
    法院以93年度簡字第1542號判處有期徒刑3 月確定，並於94
    年7 月14日縮刑期滿執行完畢等情，有臺灣高等法院被告前
    案紀錄表可稽，其受有期徒刑執行完畢，5 年內再犯本件有
    期徒刑以上之罪，不論依修正前、後刑法第47條之規定，均
    構成累犯，不因該條修正而有利或不利之情形，自不生新舊
    法比較之問題，應逕依修正前刑法第47條之規定論以累犯，
    加重其刑，並依法遞加重之。
四、原審以被告罪證明確，並予論罪科刑，固非無見，惟原審未
    及就被告所為上揭共同竊盜被害人丙○○所有十字鎬等物犯
    行部分予以審理，容有未洽，檢察官據此提起上訴指摘原判
    決不當，為有理由，自應由本院予以撤銷改判。爰審酌被告
    不思以己力獲取所需，僅因一己之私，即任意竊取他人財物
    ，且連續為2 次竊盜犯行，犯罪情節難認輕微，惟念及被告
    犯後尚知坦認犯行，及其犯罪手段、所竊財物之價值等一切
    情狀，量處如主文所示之刑，並諭知易科罰金之折算標準。
據上論斷，應依刑事訴訟法第455 條之1 第1 項、第3 項、第36
9 條第1 項前段、第364 條、第299 條第1 項前段、第273 條之
1 第1 項，刑法第2 條第1 項前段、第28條、修正前第56條、第
320 條第1 項、修正前第41條第1 項前段，罰金罰鍰提高標準條
例第1 條前段、修正前罰金罰鍰提高標準條例第2 條，現行法規
所定貨幣單位折算新臺幣條例第2 條，判決如主文。
本案經檢察官丁○○到庭執行職務。
中    華    民    國    95    年    8     月    31    日
                 刑事第十一庭  審判長法  官  何秀燕
                                     法  官  楊智守
                                     法  官  林揚奇
以上正本證明與原本無異。
不得上訴。
中    華    民    國    95    年    8     月    31    日
                                     書記官  于耀文
附錄本判決論罪科刑法條：
中華民國刑法第320 條
（普通竊盜罪、竊佔罪）
意圖為自己或第三人不法之所有，而竊取他人之動產者，為竊盜
罪，處5 年以下有期徒刑、拘役或5 百元以下罰金。
意圖為自己或第三人不法之利益，而竊佔他人之不動產者，依前
項之規定處斷。
前二項之未遂犯罰之。
附表：
┌──────┬─────────────┬─────────────┬───────┬────┐
│相關變更條文│行為時法（下稱舊法）之內容│裁判時法（下稱新法）之內容│比  較  理  由│備    註│
├──────┼─────────────┼─────────────┼───────┼────┤
│【罰金刑貨幣│依法律應處罰金、罰鍰者，就│中華民國94年1 月7 日刑法修│刑法之貨幣單位│經按現行│
│單位之變更】│其原定數額得提高為2 倍至10│正施行後，刑法分則編所定罰│由「元（指銀元│法規所定│
│罰金罰鍰提高│倍（刑法乃係定明10倍）。第│金之貨幣單位為新臺幣。94年│）」變更為「新│貨幣單位│
│標準條例第1 │1 條所定得提高倍數之規定，│1月7日刑法修正時，刑法分則│臺幣」，且刑法│折算新臺│
│條前段、第5 │於本條例修正後制定之法律，│編未修正之條文定有罰金者，│分則之罰金數額│幣條例第│
│條→刑法施行│不適用之；本條例修正前公布│自94年1 月7 日刑法修正施行│，亦視該分則先│2 條之規│
│法第1 之1 條│之法律，於本條例修正後修正│後，就其所定數額提高為30倍│前曾修正與否，│定折算後│
│第1 項、第2 │其罰金罰鍰數額或法律經全部│。但72年6 月26日至94年1 月│而分別提高3 或│等值，是│
│項          │修正而其罰金罰鍰數額未予變│7 日新增或修正之條文，就其│30倍。        │以新法並│
│            │更者，亦同。              │所定數額提高為3 倍。      │              │未較有利│
├──────┼─────────────┼─────────────┼───────┼────┤
│【罰金刑下限│罰金：（銀元）1 元以上。  │罰金：新臺幣1000元以上，以│罰金刑之下限，│舊法有利│
│之變更】    │                          │百元計算。                │由銀元10元（亦│        │
│刑法第33條第│                          │                          │經提高）即新臺│        │
│5 款        │                          │                          │幣30元，提高為│        │
│            │                          │                          │新臺幣1000元。│        │
├──────┼─────────────┼─────────────┼───────┼────┤
│【易科罰金折│犯最重本刑為5 年以下有期徒│犯最重本刑為5 年以下有期徒│易科罰金折算標│舊法有利│
│算標準變更】│刑以下之刑之罪，而受6 個月│刑以下之刑之罪，而受6 個月│準由銀元300 元│        │
│修正前刑法第│以下有期徒刑或拘役之宣告…│以下有期徒刑或拘役之宣告者│即新臺幣900 元│        │
│41條第1 項前│得以（銀元，下同）1 元以上│，得以新臺幣1000元、2000元│，提高為以新臺│        │
│段、修正前罰│3 元以下折算1 日，易科罰金│或3000元折算1 日，易科罰金│幣1000元、2000│        │
│金罰鍰提高標│。依刑法第41條易科罰金…就│。                        │元或3000元折算│        │
│準條例第2 條│其原定數額提高為100 倍折算│                          │1 日。        │        │
│→現行刑法第│1 日；法律所定罰金數額未依│                          │              │        │
│41條第1 項前│本條例提高倍數，或其處罰法│                          │              │        │
│段          │條無罰金刑之規定者，亦同。│                          │              │        │
├──────┼─────────────┼─────────────┼───────┼────┤
│【連續犯】  │連續數行為而犯同一罪名者，│已刪除                    │依舊法規定，以│舊法有利│
│刑法第56條  │以一罪論。但得加重其刑至二│                          │概括犯意為數行│        │
│            │分之一。                  │                          │為，而觸犯同一│        │
│            │                          │                          │罪名者，為連續│        │
│            │                          │                          │犯而僅論以一罪│        │
│            │                          │                          │。惟新法刪除此│        │
│            │                          │                          │規定後，除非符│        │
│            │                          │                          │合接續犯或包括│        │
│            │                          │                          │一罪之情形，可│        │
│            │                          │                          │認為構成單一之│        │
│            │                          │                          │犯罪外，均應認│        │
│            │                          │                          │係數罪併罰。  │        │
├───┬──┼─────────────┼─────────────┼───────┼────┤
║整體比│舊法│刑度：5 年以下有期徒刑、拘役或銀元500 元即新臺幣1,500 元以下、銀元10元│舊法最低│
║      │    │即新臺幣30元以上罰金。經處以有期徒刑，其易科罰金之標準為銀元300 元即新│度刑及易│
║      │    │臺幣900 元折算1 日。                                                  │科罰金之│
║      ├──┼───────────────────────────────────┤標準均較│
║較結果│新法│刑度：5 年以下有期徒刑、拘役或新臺幣45,000元以下、新臺幣1,000 元以上罰│低，較為│
║      │    │金，經處以有期徒刑，其易科罰金之標準，縱按最低額，亦須以新臺幣1,000 元│有利    │
║      │    │折算1 日。                                                            │        │
╚═══╧══╧═══════════════════════════════════╧════╛


司法院資訊處製作；財團法人民間司法改革基金會備份。
